臺灣高等法院刑事判決　　　　　　　100年度侵上訴字第124號
上　訴　人
即　被　告　呂俊明
選任辯護人　施廷勳律師
上列上訴人因妨害性自主案件，不服臺灣新竹地方法院99年度訴
字第275號，中華民國100年5月24日第一審判決（起訴案號：臺
灣新竹地方法院檢察署99年度偵字第3039號），提起上訴，本院
判決如下：
    主  文
上訴駁回。
    事  實                                                                
一、呂俊明於民國98年12月間透過奇摩交友網站認識甲女（警製
    代號0000-0000號，已成年，真實姓名年籍資料詳卷），遂
    邀約甲女前往新竹遊玩，甲女應允後，呂俊明即於99年2月7
    日9時30分許，駕駛車牌號碼B8-9807號自用小客車前往甲女
    住處搭載甲女前往新竹，後於同日10時30分許，行經新竹縣
    關西鎮，呂俊明見甲女精神狀況不佳，遂駕駛上開自用小客
    車搭載甲女至位在新竹縣關西鎮錦山里4鄰錦山49號之觀兮
    天籟民宿，呂俊明並攙扶甲女進入該民宿之「櫻花軒」客房
    內休息，進入房間後，見甲女躺在床上休息，認有機可乘，
    竟萌生強制性交之犯意，以身體將甲女壓制於床上，用一隻
    手扣住甲女之雙手，用另一隻手強行脫去甲女之內褲及褲子
    ，過程中甲女雖不斷對呂俊明表示「不要這樣」、「這樣不
    對」等語，並試圖推開呂俊明，而明示其拒絕之意，惟呂俊
    明未曾停手，仍以生殖器強行插入甲女之陰道內，而以違反
    甲女意願之強暴方式，對甲女強制性交得逞。嗣於同日14時
    30分許，呂俊明搭載甲女離開上開民宿，且甲女已無心遊玩
    ，要求呂俊明載其返家，呂俊明乃駕駛前開小客車搭載甲女
    返回甲女住處，甲女因不甘受辱，於同日晚間8時許，向友
    人蔡亞璇哭訴，迨於99年3月8日報警處理，始悉上情。
二、案經甲女訴由臺中縣警察局移請臺灣新竹地方法院檢察署檢
    察官偵查起訴。
    理  由
壹、證據能力：
一、按被告以外之人於偵查中向檢察官所為之陳述，除顯有不可
    信之情況者外，得為證據，刑事訴訟法第159條之1第2項定
    有明文。查證人即告訴人甲女、蔡亞璇於偵查中向檢察官所
    為之陳述，上訴人即被告呂俊明及其辯護人雖於本院行準備
    程序時主張為審判外之陳述，有顯不可信之情況，然被告與
    辯護人並未舉證釋明上開證人於偵查中所為之陳述，有何顯
    不可信之情事，則依刑事訴訟法第159條之1第2項規定，自
    應認上開證人於該次偵查中所為之陳述，具有證據能力。且
    甲女、蔡亞璇於原審業經傳喚到庭接受交互詰問，由被告行
    使對質詰問權，已經原審為合法之調查。至甲女、蔡亞璇於
    警詢時所為之陳述，因相同之待證事實，已有甲女、蔡亞璇
    於偵查中向檢察官所為之陳述及原審審理時之證述可供替代
    證據使用，核與刑事訴訟法第159條之3「為證明犯罪事實之
    存否所必要者」之要件不符，故無證據能力，附此敘明。
二、按被告以外之人於審判外之陳述，雖不符合同法第159條之1
    至第159條之4之規定，但經當事人於審判程序同意作為證據
    ，法院審酌該言詞陳述或書面陳述作成時之情況，認為適當
    者，亦得為證據，刑事訴訟法第159 條第1項及第159條之5
    第1項定有明文。經查，本判決所引用其餘被告以外之人於
    審判外之陳述，固為傳聞證據，然檢察官、被告於本院準備
    程序時均表示同意作為證據，本院審酌上開證據資料製作時
    之情況，尚無違法不當及證明力明顯過低之瑕疵，亦認為以
    之作為證據應屬適當。揆諸前開規定，依刑事訴訟法第159
    條之5規定，認前揭證據資料均有證據能力。
貳、實體部分：
一、訊據被告固坦承：有於99年2月7日與告訴人甲女在觀兮天籟
    民宿「櫻花軒」客房內為性交行為等情，惟堅決否認有何強
    制性交行為，並辯稱：其與甲女於98年12月間透過奇摩交友
    網站認識後，即發展成為男女朋友關係，99年2月7日係告訴
    人同意為性行為；甲女所述不實在，且均違背常情；其事發
    後以MSN與甲女聯繫時，雖曾對甲女表示愧疚之情，惟其緣
    由係因被告與甲女交往後，其內心仍忘不了前女友，而自覺
    對甲女有所抱歉，不足為被告承認強制性交並認錯之證據等
    語。經查：
(一)被告於99年2月7日9時30分許，駕駛車牌號碼B8-9807號自用
    小客車前往甲女住處附近搭載甲女前往新竹，於同日10時30
    分許，被告駕駛上開自小客車至新竹縣關西鎮錦山里4鄰錦
    山49號觀兮天籟民宿，被告與甲女進入該民宿「櫻花軒」客
    房發生性交行為，事畢後，被告並未與甲女再到新竹景點遊
    玩，而由被告直接駕駛前開自小客車搭載甲女返回臺中等情
    ，迭據被告於警詢、偵訊、原審及本院審理中自承不諱（見
    偵卷第19-22、71-73頁，原審卷第23、65-66頁，本院卷）
    ，核與證人即告訴人甲女於偵訊及原審審理時之證述內容大
    致相符（見偵卷第56-57頁，原審卷第25-27頁），復有觀兮
    天籟免用發票收據2紙在卷可佐（見偵卷第78頁），則上開
    事實堪以認定。
(二)次查，甲女於偵查中證稱：我與被告相約於99年2月7日到新
    竹賞花，當天9時30分許被告駕駛自小客車至我家附近接我
    ，一上車我喝了被告給我的咖啡，就睡著了，路程中我都在
    睡覺，後來是被告叫醒我，並扶我下車進入一間好像民宿的
    房間，扶我上床叫我好好休息，我就睡著，過不久，被告過
    來我睡的床上，我醒來問他要幹嘛，被告就壓在我的身上，
    說喜歡我，要我作他女朋友，並開始脫我的褲子，過程中，
    我有反抗且向被告說不可以這樣，但被告還是壓住我的手，
    強行以生殖器插入我的陰道內，結束後因為我沒力氣，就又
    睡著了，不知過了多久，被告叫我起來，我起身後便扶著床
    去廁所，然後才出來吃簡餐，吃飯時我才慢慢回想為何會這
    樣，後來他要載我到下一個地方，我說不要，我要回家，他
    才載我回家，當時因為被告壓著我手時，我想掙脫，所以我
    的手有瘀青等語（見偵卷第56-58頁）；於原審審理時證稱
    ：99年2月7日與被告出遊是被告提議，出遊地點也是被告決
    定的，當天搭乘被告所駕駛的自小客車外出，但我上車喝被
    告準備的咖啡後不到10分鐘就想睡覺，車子如何開到民宿我
    不知道，被告停車後，是我自己走下車，但當時我的意識迷
    濛，被告把車門關上，並攙扶我進入1個房子的房間，房間
    內有2張床，進去房間後我的意識很模糊，是被告扶我坐在
    床邊，幫我把鞋子脫掉並扶我到其中1張床躺著，我就睡著
    了，沒過多久，被告走到我床上，用身體壓住我，說喜歡我
    ，希望我當他的女朋友，並用手脫掉我的褲子，過程中我雖
    然四肢無力，但是意識清楚，且有反抗明確的說不可以這樣
    ，這樣的行為會犯法，但被告沒有停下動作，仍把我的手扣
    住，強行以他的性器官進入我的性器官，我不知道他有無射
    精，事情結束後，我有去廁所沖洗，但我還是覺得很想睡，
    所以又睡著了，後來被告叫我起床到餐廳吃飯，我在餐廳時
    ，因為剛回神，所以沒有很激動，且因為我的包包在被告車
    上，且第1個想法是想要如何回家，被告車子還要往山上開
    ，我跟他說我要回家，回台中路上我跟他沒有交談，當天晚
    上我有把這件事告訴學妹蔡亞璇，但沒跟蔡亞璇講到報警，
    因為本想說自認倒楣，但後來心裡愈來愈不舒服，才打電話
    去婦幼專線問怎麼辦，婦幼專線的人建議我報警，所以我才
    會驗傷、報警等語（見原審卷第25-36頁）。觀之甲女上開
    證述，其於99年2月7日上午坐上被告駕駛之車輛並喝咖啡後
    ，就睡著，嗣後被告將車子開到在觀兮天籟民宿，並叫醒甲
    女進入「櫻花軒」客房內，以強行壓制甲女雙手之方式，違
    反甲女意願，對甲女為強制性交得逞之情節迭次證述詳盡完
    整，始終如一，堅指不移。
(三)又查，證人蔡亞璇於偵查中證稱：甲女於99年2月7日打電話
    給我，電話中她一直哭，要我去她家，她告訴我她遭人強暴
    ，她說早上出門喝了被告給她的咖啡，然後她就一直昏睡，
    然後到一家民宿，有二張床，原本一人睡一張，然後被告對
    甲女性侵害，甲女沒有力氣反抗，我有建議甲女去報警，但
    是她只說她先要去買避孕藥等語（見偵號卷第58頁）；於原
    審審理時證稱：我跟甲女從高中到現在都是很要好的朋友，
    我之前在偵查中說的都實在，當天晚上是甲女打電話，她一
    直在哭，我就直接去甲女住處找她，發現甲女坐在沙發上且
    一直在哭，甲女說她被被告強制性交，我有陪甲女去買避孕
    藥，我知道甲女有去報警，至於其餘細節我記不得等語（見
    原審卷第60-62頁背面）。是依證人蔡亞璇前開證述，其對
    於99年2月7日晚間接獲甲女所撥打電話，甲女當時在哭泣，
    而在趕至甲女住處也看到甲女在哭，甲女並告知遭被告強制
    性交，復陪同甲女購買避孕藥乙情始終證述明確。且蔡亞璇
    於偵查、原審審理中均經具結作證，應無甘受偽證之處罰而
    故為虛偽證述之必要，況本件案發迄證人至原審作證時，已
    相隔1年以上，故證人就細節部分，有記憶不清之情事，亦
    與常理無違，仍應認為蔡亞璇上開證詞可採。
(四)再查，被告於當天晚上以MSN與甲女聯繫時對話：「被告說
    ：沒機會了嗎？」、「被告：我把機會親手毀掉了嗎？」、
    「被告：我誤解你的意思了」、「甲女：是我給你性暗示ㄇ
    ？」、「被告：我會負責的」、「被告：就說你還很生氣ㄟ
    ，有問題為何車上不問？」、「甲女：那我該去告你ㄇ？約
    會強暴ㄇ？」、「被告：我知道你在生氣，所以我不會怪妳
    ，妳想要問我什麼」、「甲女：你有沒有射?…」、「被告
    說：說什麼，我又沒對你怎樣，是你作夢吧」、「甲女：做
    （應係『最』字誤繕）好是這樣還沒怎樣」、「被告：你要
    怪我就怪吧」、「被告：像這樣子還能多說什麼」等語；於
    99年2月8日19時48分以即時通留言予甲女稱：「對不起ㄚ，
    …我也知道這樣子不尊重你，還是要跟妳講，我會負責的，
    希望妳給我機會照顧妳。我當然知道那樣子的行為是不對的
    ，是想讓自己帶著愧疚之心是怎麼跟喜歡的人相處，…不過
    妳擔心的後遺症不會有的，我很乾淨也沒想讓妳…，所以別
    害怕…」等語；於99年2月14日、同年月19日，傳送予甲女
    之簡訊內容稱：「…我（即被告）知道先前是我太急了，妳
    （即甲女）就這樣放過我嗎？…」、「我想挽回我犯的錯，
    也知道自己是多差勁，我也知道傷害了妳…」、「告我不一
    定讓妳更痛苦難堪，還不如再給我1次機會糾正那個錯誤…
    」、「…我真的有心真摯想在一起，讓我修正犯的錯誤好嗎
    ？」等語，有MSN對話列印資料、即時通內容列印資料、簡
    訊翻拍照片在卷可稽（見偵卷第79-85、40、38-39頁）。觀
    諸上開MSN對話、即時通留言、簡訊內容可知，被告於案發
    當天與甲女以MSN聯繫中，還曾試圖否認有與甲女為性行為
    ；除此之外，依前揭內容，在在顯示被告向甲女表示行為錯
    誤、誤會甲女意思、願意彌補錯誤，並極力避免甲女訴諸法
    律，而甲女情緒則是相當生氣，苟如被告所辯，被告與甲女
    於99年2月7日係雙方基於相互愛慕而合意為性行為，僅係因
    被告未使用保險套而生爭執，則僅需在性行為後，雙方想辦
    法或至婦產科，或至藥局尋求事後預防方式，何以未共同尋
    求任何事後預防方法，而在網路、簡訊上以此方式對談、溝
    通。至被告雖辯稱：上開對話對甲女表示愧疚之情，是因為
    其仍忘不了前女友，而自覺對甲女有所抱歉，才有「背著原
    罪」之類文字表達歉意云云。惟查：依被告於99年2月8日19
    時48分以即時通留言之前後文意所示「對不起ㄚ，我不會不
    要妳的，我想讓自己背著原罪跟妳在一起，帶著愧疚的心態
    喜歡愛一個人是怎樣」、「我當然知道那樣子的行為是不對
    的，是想讓自己帶著愧疚之心是怎麼跟喜歡的人相處，或許
    妳會說：怎麼有人是這樣子對喜歡的人，是想讓自己知道是
    不是可以脫穎而出哪個原罪，背著原罪來愛一個喜歡的人是
    過著怎樣的心態」、「不過妳擔心的後遺症不會有的，我很
    乾淨也沒想讓妳…，所以別害怕…」（見偵卷第40頁），被
    告分別提及「我當然知道那樣子的行為是不對的」、「不過
    妳擔心的後遺症不會有的，我很乾淨也沒想讓妳…，所以別
    害怕…」，足見該前二段之「原罪」、「愧疚」顯非被告所
    稱仍忘不了前女友而表示抱歉。被告以甲女於原審證稱：被
    告曾稱前女友一直劈腿，他有原諒她，後來因為劈腿而分手
    ，這件事傷被告很深等語（見原審卷第29頁），辯稱其並非
    對強制性交犯行表示愧疚，並不可採。是綜合甲女、蔡亞璇
    前開證詞及上開MSN對話、即時通留言、簡訊內容，足堪認
    定被告於99年2月7日在觀兮天籟民宿「櫻花軒」客房內對甲
    女為強制性交之行為。
(五)被告雖辯稱：被告與甲女間為男女朋友，甲女同意為性交行
    為；甲女之證述不實在，甲女稱案發當日意識不甚清楚，則
    何對於遭被告強制性交細節過程記憶清晰，並於遭強制性交
    後至廁所沖洗，且又再繼續睡覺，且甲女事後亦與被告一同
    用餐，而未向外界求援，此均與常情有悖；甲女事發後約被
    告至臺中市「春水堂」茶藝館，由二名不詳年籍年輕男子開
    口向被告要求金錢和解未果，於原審推稱不知後來發生之情
    形，且曾向被告任職公司及中部科學園區管理局投訴，卻於
    原審否認知悉被告任職之公司，足認甲女提出本件告訴之動
    機可疑；另甲女事後與蔡亞璇提及本案時，係決定買事後避
    孕藥，以避免懷孕，而非商討報警或如何追究被告責任，甲
    女於事隔29天後之同年3月8日方報警處理，亦有違經驗法則
    云云。惟查：
  1.在本案發生前，被告與甲女係於98年12月間在奇摩交友網站
    認識，並僅分別於99年1月初、99年1月22日曾見面吃飯、看
    電影，本案發生時是2人第三次見面等情，除為被告所是認
    外（見偵卷第18、72頁），核與甲女證述相符（見原審卷第
    24頁）。然甲女於原審證稱：被告於事發前並未提過要她作
    被告的女朋友，事發前2次吃飯、看電影，被告與她並無牽
    手或較為親密之肢體接觸等語（見原審卷第24頁）。而案發
    當日甲女答應與被告出遊，亦難憑此即認定雙方為男女朋友
    之關係，故被告辯稱與甲女為男女朋友，甲女同意為性交行
    為乙節，無足採信。
  2.被告係邀約甲女前往新竹遊玩，於99年2月7日9時30分許前
    往甲女住處搭載甲女後，卻隨即於同日10時30分許至觀兮天
    籟民宿休息，被告亦供承當時因甲女精神狀態不佳故找地方
    休息，是甲女證稱：案發當日意識不甚清楚等語，並非無據
    。甲女復於原審證稱：其至民宿房間內在床上睡覺休息，被
    告到其床上用身體壓住她，並用手脫掉她的褲子，當時四肢
    無力，但是意識清楚等語（見原審卷第25-26、30、33頁）
    。甲女於睡眠中，既遭被告之身體壓住，且欲對其為性交行
    為，甲女因而驚醒，對被告所為強制性交行為記憶清晰，自
    與常情無違。
  3.再者，甲女雖於原審證稱：被告對她性侵害後，其仍昏睡，
    起來後才去沖洗身體，並與被告在民宿的餐廳用餐等語（見
    原審卷第26-27、33-34頁）；惟其亦證稱：感覺很髒，很噁
    心，才去沖洗身體；她沒有力氣，不知道身處何處，且身邊
    的東西不在手上，不知如何求救，只想到要怎麼回家，當時
    腦子很混亂，只想要回家等語（見原審卷第33-34頁）。參
    酌甲女與被告間並非陌生人，甲女遭被告為強制性交之地點
    係不熟悉之處所，而甲女隨身物品亦置放在被告所駕駛之自
    小客車內，甲女於遭被告強制性交後因精神及心理仍處於混
    亂、難過、生氣、無助的狀態，故未當場報警請求協助，亦
    難認與常理有違。
  4.被告雖辯稱：甲女有要求金錢賠償云云，惟此節業據甲女所
    否認（見原審卷第30頁），且本件被告與甲女係於99年2月7
    日為性交行為，而告訴人係在同年2月18日才約被告於翌日
    見面談如何處理本件事情，但甲女又將此次見面取消，嗣後
    改約同年月20日見面，由甲女及其表妹、表妹的朋友與被告
    談論本件後續應如何處理等情，業據被告自承在卷（見原審
    卷第67頁）；另甲女於原審亦證稱：我不向被告請求賠償，
    且被告本應受到應有的懲罰等語明確（見原審卷第35頁）。
    則若係甲女設計圈套要向被告勒索金錢，則按常理，甲女當
    時應留下證據以供舉證，況甲女迄今均未再與被告聯繫，亦
    經被告陳明在卷。則甲女與被告間於本件案發前後之狀況與
    典型仙人跳明顯不同，況甲女既非挾刑逼民以獲賠償，實無
    理由無故虛捏上開證言誣陷被告。
  5.被告雖以本院向行政院國家科學委員會中部科學工業園區管
    理局（下稱中科管理局）函查對被告投訴之電子郵件及其所
    提之「奇集集生活萬用網」分類廣告刊登之徵人廣告，因投
    訴人之電子信箱與甲女於徵人廣告所留之聯絡電子信箱相同
    ，足認甲女為投訴人；及被告任職之台灣康寧顯示玻璃股份
    有限公司（下稱康寧公司）函覆，自稱「張小敏」之人來電
    投訴其友人（甲女）遭被告性侵害及電話騷擾，其友人曾乘
    坐被告車刷卡進入康寧公司等情，而認甲女於原審證稱：不
    知被告上班地點，未曾向被告公司或工業區管理局投訴被告
    等語（見原審卷第35-36頁），係屬不實，而認甲女提出告
    訴之動機可疑。查被告因性侵害遭人投訴，固有上開中科管
    理局100年8月24日中政字第10000021624號函所附電子郵件
    、康寧公司100年8月25日康發中（100）字第1002A131號函
    附卷可稽，然因投訴人並未具名，尚難遽認係甲女本人投訴
    。又縱使係甲女投訴，且其曾前往被告任職公司，而於原審
    審理時否認，然甲女或基於其他考慮而不願承認，尚難因此
    而認甲女其餘證詞均屬不實。本院斟酌甲女前開證詞及其他
    佐證，仍認甲女之前開關於被告強制性交之證詞，可以採信
    。
  6.復以，於案發當天晚上甲女雖在MSN與被告聯繫時提及「你
    都沒想過你沒保護措施，我有ㄌ怎辦ㄇ？」、「我只想確認
    我會不會有機會中獎ㄌ而已」、「我說我會不會懷孕」、「
    我就說我現在只想問，你會不會讓我懷孕，還是你有沒有性
    病」、「開醫師證明你沒病ㄇ」等語，且係在本件案發後1
    個月才報警處理，然甲女於原審審理時證述；本想說自認倒
    楣，但後來心裡愈來愈不舒服，才打電話去婦幼專線問怎麼
    辦，婦幼專線的人建議我報警，所以我才會驗傷、報警等語
    （見原審卷第28、30頁），則甲女在案發後，在第一時間急
    於防範因為被告行為所可能造成之感染性病、懷孕，而不先
    追究被告強制性交之行為，乃於案發當天再三詢問被告，要
    被告就此部分給予答案，而在經過一段時日沉澱後，因身心
    所遭受傷害，及被告事後諸多不當之行為，覺得被告對其所
    做事情需交由法律制裁，而報警處理乙節，亦未悖離常情。
(六)至甲女證稱：係因上車後飲用被告所購買之咖啡後，才開始
    陷入昏睡乙情，因此部分並無於第一時間採集甲女血液檢驗
    ，則就被告有無使用藥劑等情，無從證明，故此部分無以據
    甲女指述，而為不利被告之認定，附此敘明。
(七)綜上，本件事證已臻明確，被告所辯均不足採，被告以違反
    甲女意願之強暴方式，對甲女為強制性交之犯行可堪認定，
    應依法論科。
二、核被告所為，係犯刑法第221條第1項之強制性交罪。原審同
    此認定，因依該條規定，於審酌被告明知甲女拒絕與之性交
  ，竟為逞一己之慾，仍以違反甲女意願之強暴方式而為性交，
    顯欠缺對性自主決定權之尊重，且犯後飾詞否認，毫無悔意
    ，犯後態度不佳，併參酌被告犯罪之動機、目的、手段、所
    生危害等一切情狀，量處有期徒刑3年8月。核其認事用法，
    俱無違誤，量刑亦甚允洽。被告上訴辯稱：甲女、蔡亞璇警
    詢證述無證據能力，原審引用有誤，且甲女、蔡亞璇之證詞
    不可採信；原判決先於判決理由認定「告訴人在坐上被告所
    駕駛車輛飲用被告所購買咖啡後，就在車上睡著，經被告叫
    醒後覺得全身無力等情，業經告訴人前開證述明確」，並因
    之認被告之抗辯不足採，於原判決後又改認「就被告有無使
    用藥劑等情，無從證明」，原判決擴張犯罪事實且理由前後
    矛盾云云。惟查，甲女、蔡亞璇警詢證述不符刑事訟法第
    159 條之3之規定而無證據能力，已如前述，原審誤認其證
    述有證據能力，並引為認定被告犯罪事實之證據，雖有未洽
    ，惟仍有甲女、蔡亞璇於偵查中及原審之證述可供替代，且
    經原審引為認定被告犯罪事實之證據，無礙被告犯罪事實之
    認定。次查，「證據之證明力由法院自由判斷之，為刑事訴
    訟法第二百六十九條所明定，此項自由判斷職權之行使，苟
    係基於普通日常生活之經驗，而非違背客觀上應認為確實之
    定則者，即屬合於經驗法則，不容當事人任意指摘。」，最
    高法院著有30年上字第597號判例意旨可參。原審以甲女證
    稱如何遭被告強制性交，蔡亞璇證稱甲女因強制性交後遭受
    創傷之反應，並以甲女與被告MSN對話、即時通留言、簡訊
    內容互為佐證，而認甲女之證述為實，有甲女、蔡亞璇之證
    述、上開MSN對話、即時通留言、簡訊內容為據，且與經驗
    法則相符，按諸前揭最高法院判例意旨，自不容當事人任意
    指摘，被告稱原審以推論方式認定被告犯罪不當云云，自無
    可採。另原審於判決理由僅稱「告訴人在坐上被告所駕駛車
    輛飲用被告所購買咖啡後，就在車上睡著，經被告叫醒後覺
    得全身無力等情，業經告訴人前開證述明確」，並未於事實
    或理由認定被告有對甲女使用藥劑，故原判決於之後說明「
    就被告有無使用藥劑等情，無從證明」，理由並無前後矛盾
    ，亦無擴張犯罪事實可言，被告顯有誤會。被告上訴意旨，
    仍執陳詞否認犯罪，為無理由，應予駁回。
據上論斷，應依刑事訴訟法第368條，判決如主文。
本案經檢察官劉文水到庭執行職務。
中    華    民    國   100    年    10    月    27    日
                  刑事第五庭    審判長法  官  王敏慧  
                                      法  官  崔玲琦
                                      法  官  劉秉鑫 
以上正本證明與原本無異。
如不服本判決，應於收受送達後10日內向本院提出上訴書狀，其
未敘述上訴之理由者並得於提起上訴後10日內向本院補提理由書
（均須按他造當事人之人數附繕本）「切勿逕送上級法院」。
                                      書記官  蔡宜蓁
中    華    民    國   100    年    10    月    28    日